【裁判字號】    94,訴,1073
【裁判日期】    951031
【裁判案由】    違反稅捐稽徵法等
【裁判全文】
臺灣臺北地方法院刑事判決              94年度訴字第1073號
公  訴  人  臺灣臺北地方法院檢察署檢察官
被      告  甲○○
上列被告因違反稅捐稽徵法等案件，經檢察官提起公訴（94年度
偵緝字第382 號）、移送併辦（94年度偵字第22940 號、93年度
偵字第20623 號）及公訴人於民國95年4 月24日準備程序期日以
言詞追加起訴，於本院準備程序進行中，被告先就被訴事實為有
罪之陳述，經裁定行簡式審判程序，判決如下：
    主  文
甲○○共同連續商業負責人，以明知為不實之事項，而填製會計
憑證，處有期徒刑陸月，如易科罰金，以銀元佰元即新臺幣玖
佰元折算壹日；又幫助意圖為自己不法之所有，以詐術使人將第
三人之物交付，處有期徒刑肆月，如易科罰金，以銀元佰元即
新臺幣玖佰元折算壹日。應執行有期徒刑捌月，如易科罰金，以
銀元佰元即新臺幣玖佰元折算壹日。
    事  實
一、甲○○明知自己無財力或專業能力得以成立公司擔任負責人
    ，且知營業人應依銷售貨物或勞務之實際情況，據實開立統
    一發票，因其向自稱姓朱但真實姓名年籍不詳之成年男子借
    款新臺幣（下同）5 萬元無力償還，竟同意朱姓男子以免除
    其債務為代價，應允擔任艾科微企業有限公司（下稱艾科微
    公司）、優旗國際有限公司（下稱優旗公司）、百利八有限
    公司（下稱百利八公司）、仕羽企業有限公司（下稱仕羽公
    司）之負責人，而與該朱姓男子共同基於填製不實會計憑證
    及意圖為自己不法所有、行使業務上登載不實文書之概括犯
    意聯絡，由甲○○於民國91年8 月1 日，在臺北市○○○路
    與錦州街口，將其身分證交予朱姓男子，並簽立上開3 家公
    司之股東同意書，與朱姓男子一同持往辦理上開3 家公司之
    設立登記及變更事項，並向稅捐機關領取上開3 家公司之空
    白統一發票，而為商業會計法上所稱之商業負責人：
  (一)甲○○明知艾科微公司、優旗公司、百利八公司、仕羽公司
    均屬虛設行號，與附表一至三所示各公司間，均無實際銷售
    營業行為，竟自91年10月起至92年8 月止，連續於附表一至
    三所示之時間，任由朱姓男子在不詳地點，分別以艾科微公
    司、優旗公司、百利八公司之名義，填製如附表所示買受人
    、貨物品名、數量及金額均不實之統一發票，分別持交如附
    表一至三所示各營業人，作為各該營業人買受商品之進項憑
    證。
  (二)甲○○可預見擔任公司名義上負責人將有助長他人利用虛設
    行號以遂行詐欺犯罪之危險，而隱匿他人犯罪所得財物或財
    產利益之流向，竟仍基於幫助他人詐欺之未必故意，同意朱
    姓男子之邀，於92年6 月2 日起接任仕羽公司負責人，而對
    於朱姓男子其後行為提供助力：朱姓男子明知仕羽公司俱無
    向附表四所示各營業人進貨或外銷之事實，先於不詳時、地
    取得如附表四所示各公司所開立之不實統一發票後，在公司
    業務上所掌之92年6 月份營業人申報適用銷售額與稅額申報
    書上，虛偽填載：外銷零稅率銷售額14,686,2 37 元（併辦
    意旨書誤載為8,675,338 元）、應退稅額726,29 9元（併辦
    意旨書贅載384,224 元）等不實事項，再持向臺北市國稅局
    申報而行使之，施以「假出口、真退稅」之詐術，使臺北市
    國稅局承辦人員陷於錯誤，而准予如數核撥退稅款，業經仕
    羽公司於92年8 月26日兌領726,299 元完訖（併辦意旨書誤
    載為384,503 元）。
二、案財政部臺北市國稅局、臺灣省北區國稅局移請臺灣臺北地
    方法院檢察署檢察官偵查起訴及移送併辦，於本院準備程序
    進行中，甲○○先就被訴事實為有罪之陳述，經裁定行簡式
    審判程序。
    理  由
壹、有罪部分
一、認定事實所憑之證據及理由：
    訊據被告甲○○於本院審理中坦承應朱姓男子之要求而擔任
    艾科微公司、優旗公司、百利八公司、仕羽公司之負責人，
    伊親自簽立股東同意書並陪同辦理公司登記並領取公司之空
    白統一發票，並免除5 萬元債務作為對價等事實不諱（見本
    院卷一第83、165-166 頁、卷二第7 、10、11-12 頁），並
    據證人吳佩芬證述艾科微公司、優旗公司、仕羽公司開立不
    實統一發票交予附表一至三所示各該營業人之事實明確（見
    94 年 度偵緝字第382 號卷第18至19頁），且有艾科微公司
    營業人設立登記查簽表、營利事業統一發證設立登記申請書
    、公司章程、股東同意書申請設立登記及營利事業設立登記
    資料、優旗公司、百利八公司、仕羽公司在卷足憑（見94年
    度偵緝字第382 號卷第72至73、80至84頁，外放財政部臺灣
    省北區國稅局95年4 月19日北區國稅審四字第0950015914號
    函卷第40、44-45 、47-48 、50 -52、76-78 、81-91 、94
    頁、外放優旗公司登記案卷、百利八公司登記案卷、仕羽公
    司登記案卷），上開虛開統一發票、行使登載不實之營業人
    申報適用銷售額與稅額申報書、詐領退稅額726,29 9元等事
    實經過，復經臺北市國稅局函送屬實，暨有臺北市國稅局稽
    查報告、虛設行號相關資料分析表、營利事業暨扣繳單位資
    料、有限公司變更登記表、營業稅查核案件查詢作業申報資
    料、進項銷項申報扣抵營業稅狀況之專案申請調檔統一發票
    查核名冊、查核清單、臺北市稅捐稽徵處營利事業設立登記
    通報表暨資料卡、營業人銷售額與稅額申報書、稅捐稽徵處
    營業稅繳款書、退稅主檔各係向線上查詢畫面等件可稽（見
    93年度偵字第8755號卷第1 、2 至6 、7 、20、21-26 、31
    -34 、43-47 、49-54 頁、94年度偵緝字第382 號卷第22、
    23-24 、25、26、27頁、94年度偵字第22940 號卷第1-2 、
    3-7 、9 、10、12-15 、130-13 6頁、財政部臺灣省北區國
    稅局95年4 月19日北區國稅審四字第0950015914號函卷第3-
    4 、5-10、15-2 2、14、16-17 頁、93年度偵字第20623 號
    卷第1-2 、3-13、127 、129-131 、132-133 、135-139 、
    146 、147-150 、153 、156-160 頁），是被告任意性之自
    白，有上述各項證據足資佐證，堪認與事實相符，可以採信
    。綜上，本案事證明確，被告與朱姓男子共同以商業負責人
    填製不實統一發票、行使登載不實之營業人申報適用銷售額
    與稅額申報書以詐領應退稅額726,299 元之犯行，洵堪認定
    ，應予依法論罪科刑。
二、論罪科刑之依據：
  (一)查被告行為後，商業會計法於95年5 月24日修正公布全文83
    條，並自公布日施行，刑法亦於94年1 月7 日修正通過，於
    94 年2月2 日公布，於95年7 月1 日施行，其中刪除刑法第
    56 條 ，並修正第2 條、第28條、第30條、第33條、第41條
    、第51條、第55條等規定，罰金罰鍰提高標準條例第2 條亦
    於95 年5月17日修正刪除。按行為後法律有變更者，適用行
    為時之法律，但行為後之法律有利於行為人者，適用最有利
    於行為人之法律，現行刑法第2 條第1 項訂有明文。此條規
    定乃與刑法第1 條罪刑法定主義契合，而貫徹法律禁止溯及
    既往原則，係規範行為後法律變更所生新舊法律比較適用之
    準據法，是刑法第2 條本身雖經修正，但刑法第2 條既屬適
    用法律之準據法，本身尚無比較新舊法之問題，應一律適用
    裁判時之現行刑法第2 條規定以決定適用之刑罰法律，先予
    辨明。又以本次刑法修正之比較新舊法，應就罪刑有關之共
    犯、未遂犯、想像競合犯、牽連犯、連續犯、結合犯，以及
    累犯加重、自首減輕暨其他法定加減原因（如身分加減）與
    加減例等一切情形，綜其全部罪刑之結果而為比較，至於緩
    刑之宣告，則應適用新法第74條之規定，最高法院95年5 月
    23 日 著有95年度第8 次刑庭會議決議可資參照。經查：
  (1)商業會計法第71條第1 款規定於95年5 月24日修正前、後，
    構成要件並無更動，但原規定之法定刑為「5 年以下有期徒
    刑、拘役或科或併科新臺幣15萬元以下罰金」，修正後提高
    為「5 年以下有期徒刑、拘役或科或併科新臺幣60萬元以下
    罰金」，是比較修正前、後之法條規定，自以舊法之規定對
    於被告較為有利。
  (2)刑法第339 條第1 項詐欺取財罪及同法第216 條、第215 條
    行使業務上登載不實文書罪，法定刑各得處銀元1 千元、5
    百元以下罰金，據修正後刑法施行法增訂第1 條之1 ：「中
    華民國94年1 月7 日刑法修正施行後，刑法分則編所定罰金
    之貨幣單位為新臺幣。94年1 月7 日刑法修正時，刑法分則
    編未修正之條文定有罰金者，自94年1 月7 日刑法修正施行
    後，就其所定數額提高為30倍。但72年6 月26日至94年1 月
    7 日新增或修正之條文，就其所定數額提高為3 倍」及刑法
    第33條第5 款修正為：「主刑之種類如下：五、罰金：新臺
    幣1 千元以上，以百元計算之」等規定，是依修正後之法律
    ，詐欺取財罪及行使業務上登載不實文書所得科處之罰金刑
    最高額均維持不變，最低額則一律提高為新臺幣1 千元，是
    比較修正前、後之刑罰法律，自以被告行為時關於科處罰金
    刑之法律較有利於被告。
  (3)而刑法第30條第1 項、第2 項修正前規定為：「幫助他人犯
    罪者，為從犯。雖他人不知幫助之情者，亦同。從犯之處罰
    ，得按正犯之刑減輕之」，修正後則為：「幫助他人實行犯
    罪行為者，為幫助犯。雖他人不知幫助知情者，亦同。幫助
    犯之處罰，得按正犯之刑減輕之」，係將「從犯」修正為「
    幫助犯」，並明示幫助犯之成立，應以被幫助者著手犯罪之
    實行，且具備違法性為必要，至於被幫助者是否具有有責性
    ，則不影響幫助犯之成立，而幫助犯之刑仍維持依正犯之刑
    減輕之效果，此有修正理由可資參照。基此，本案被告幫助
    不詳之人所為行使業務上登載不實文書及冒退營業稅之詐欺
    犯行，既均已既遂，則無論依照修正前或修正後刑法第30條
    第1 項、第2 項，對於被告並無有利不利之別，故應適用被
    告行為時即修正前之刑法第30條第1 項、第2 項論擬。
  (4)刑法第28條共犯之規定，於94年2 月2 日修正公布前之規定
    為：「二人以上共同實施犯罪之行為者，皆為正犯」，修正
    施行後之規定則為：「二人以上共同實行犯罪之行為者，皆
    為正犯」，揆諸本條之修正理由係為釐清陰謀共同正犯、預
    備共同正犯、共謀共同正犯是否合乎本條規定之正犯要件。
    而本案被告因擔任艾科微公司、優旗公司及百利八公司負責
    人，而與朱姓男子共同填製不實會計憑證之犯行，既屬實行
    犯罪行為之正犯，則適用修正施行前之刑法第28條規定論擬
    ，並無不利於被告。
  (5)又刑法第56條連續犯之規定業於94年2 月2 日修正公布刪除
    ，是於新法修正施行後，被告擔任艾科微公司、優旗公司、
    百利八公司負責人，而多次填製不實會計憑證之犯行，即須
    分論併罰。此刪除雖非犯罪構成要件之變更，但顯已影響行
    為人刑罰之法律效果，自屬法律有變更，依新法第2 條第1
    項規定，比較新、舊法結果，仍應適用較有利於被告之行為
    時法律即舊法論以連續犯，此亦有最高法院95年度第8 次刑
    事庭會議決議參照。
  (6)再按被告行為後，刑法第55條後段之牽連犯規定亦於94年2
    月2 日修正公布刪除，是於新法修正施行後，被告擔任仕羽
    公司負責人而幫助朱姓男子行使業務上登載不實文書及詐欺
    取財等犯行，即須分論併罰。比較新舊法之規定，修正後之
    規定對於被告較為不利，依刑法第2 條第1 項之規定，自應
    適用行為時且較有利於被告之法律，即修正前刑法第55條後
    段之規定，從較重之一罪予以論處。
  (7)又查被告於行為時即94年2 月2 日修正公布前刑法第41條第
    1 項前段規定：「犯最重本刑為5 年以下有期徒刑以下之刑
    之罪，而受6 個月以下有期徒刑或拘役之宣告，因身體、教
    育、職業、家庭之關係或其他正當事由，執行顯有困難者，
    得以1 元以上3 元以下折算1 日，易科罰金」，又依95 年5
    月17日修正前罰金罰鍰提高標準條例第2 條規定，就其原定
    數額提高為100 倍折算1 日，則被告行為時之易科罰金折算
    標準，應以銀元300 元折算1 日，經折算為新臺幣後，應以
    新臺幣900 元折算為1 日；再依94年2 月2 日修正公布之刑
    法第41條第1 項前段則規定：「犯最重本刑為5 年以下有期
    徒刑以下之刑之罪，而受6 個月以下有期徒刑或拘役之宣告
    者，得以新臺幣1 千元、2 千元或3 千元折算1 日，易科罰
    金」，是比較修正前後之易科罰金折算標準，以94年2 月2
    日修正公布前之刑法規定，較有利於被告，則應依刑法第2
    條第1 項前段，適用修正前刑法第41條第1 項前段定其折算
    標準。至於數罪併罰時易科罰金之折算標準，依刑法施行法
    第3 條之1 第3 項規定：「於94年1 月7 日刑法修正施行前
    犯併合處罰數罪中之一罪，且該數罪均符合第41條第1 項得
    易科罰金之規定者，適用90年1 月4 日修正之刑法第41條第
    2 項規定」，是本件被告所犯2 罪如均符合修正前刑法第41
    條第1 項前段易科罰金之規定，則得逕適用修正前刑法第41
    條第2 項規定：「併合處罰之數罪，均有前項情形，其應執
    行之刑逾6 月者，亦同」，合併定應執行之刑時，亦得諭知
    易科罰金，附此說明。
  (8)刑法第51條第5 款關於數罪併罰，分別宣告多數有期徒刑者
    ，其最高合併刑期原為20年，修正後則提高為30年，故亦以
    修正前刑法第51條第5 款規定，較有利於被告。
  (9)經綜合上述各條文修正前、後之比較，揆諸前揭最高法院決
    議及修正後刑法第2 條第1 項前段、後段規定之「從舊、從
    輕」原則，自應適用被告行為時之法律，即修正前刑法之相
    關規定及罰金罰鍰提高標準條例第1 條前段、第2 條規定，
    予以論處。
  (二)按統一發票乃商業會計法第15條第1 款所列之原始憑證，屬
    商業會計憑證之一種，被告幫助為商業之負責人，明知不實
    之事項而予填製按統一發票係營業人依營業稅法規定於銷售
    貨物或勞務時，開立並交付予買受人之交易憑證，足以證明
    會計事項之經過，應屬商業會計法所稱之會計憑證，且商業
    會計法第71條第1 款以明知為不實之事項，而填製會計憑證
    之罪，原即含有業務上登載不實之本質，應逕論以商業會計
    法第71條第1 款之罪，最高法院分別著有87年度臺非字第38
    9 號判決、85年度臺上字第3145號判決可資參照。是核被告
    係艾科微公司、優旗公司、百利八公司之商業負責人，任由
    朱姓男子以該3 家公司名義，填製不實內容之統一發票交予
    附表一至三所示各該公司等行為，係犯95年5 月24日修正前
    商業會計法第71條第1 款商業負責人填製不實會計憑證罪。
    且被告就此部分行為，與該名朱姓男子間，有犯意聯絡及行
    為分擔，為共同正犯。又被告與朱姓男子先後多次填製如附
    表一至三所示之不實統一發票會計憑證等犯行，係時間緊接
    ，犯罪手法相同且觸犯構成要件相同之罪名，顯係基於概括
    犯意反覆而為，為連續犯，應依94年2 月2 日修正前刑法第
    56條之規定，論以連續填製不實會計憑證一罪。另外，關於
    犯罪事實欄一(二)部分，併辦意旨書雖漏敘附表四編號一、二
    、四之營業人及誤載金額，應由本院予以補充、更正，就此
    部分，被告僅擔任仕羽公司名義上負責人，而對其後朱姓男
    子利用仕羽公司取得附表四所示各營業人所開立之不實發票
    、行使業務上登載不實之營業人申報適用銷售額與稅額申報
    書以申請冒退營業稅之詐欺犯行，提供助力，故就仕羽公司
    部分，被告與該朱姓男子間，並無共同實施詐欺犯行之犯意
    聯絡或行為分擔，亦即，被告所實施者，非屬行使業務上登
    載不實文書及詐欺犯行之構成要件行為，應為幫助犯。是核
    被告此部分所為，係犯修正前刑法第30條第1 項、第339 條
    第1 項幫助詐欺取財罪及同法第30條第1 項、第216 條、第
    215 條幫助行使業務上登載不實文書罪，並均依正犯之刑減
    輕之。朱姓男子製作業務不實之營業人銷售額與稅額申報書
    後，復持以行使之行為，其業務上登載不實之低度行為為行
    使業務上登載不實文書之高度行為所吸收，不另論罪。至公
    訴人雖認被告此部分犯行係成立使公務員登載不實罪嫌，惟
    未指明何部分屬公務員登載不實，且稅捐機關對於納稅義務
    人之申報稅額，既有審核義務，自無該當此條犯罪可言，公
    訴意旨容有誤會。再被告所犯幫助詐欺取財罪及幫助行使業
    務上登載不實文書罪間，有方法、目的之牽連關係，應依修
    正前刑法第55條後段規定，從較重之幫助詐欺取財罪處斷。
    綜合上述，被告所犯連續填製不實會計憑證罪與幫助詐欺取
    財罪間，犯意個別，行為互殊，應依修正前刑法第51條第5
    款規定，予以分論併罰。而犯罪事實欄一(一)與(二)既屬數罪關
    係，本不得以併辦意旨書併至本案審理，但因公訴人已於95
    年4 月24日準備程序期日以言詞追加此部分犯罪事實（見本
    院卷第166 頁），依此，本院亦得併予審理，附此說明。
  (三)爰審酌被告貪圖免除5 萬元債務之利益，而出名擔任艾科微
    公司、優旗公司、百利八公司、仕羽公司之負責人，其中艾
    科微公司、優旗公司、百利八公司開立不實之統一發票張數
    高達198 張，而仕羽公司在被告單任負責人期間，亦詐得營
    業稅退稅金額達726,299 元，均足紊亂稅捐稽徵機關對於稅
    額查核之正確性，惟查附表一至三所示各該公司及仕羽公司
    均經稅捐機關認為涉嫌虛設行號，尚無因逃漏營業稅捐而減
    少國家稅收之重大財產損害（詳後述不另為無罪諭知部分）
    ，而被告犯罪後雖二次逃匿，但經通緝到案後，終能坦承犯
    行，表示認罪而接受刑罰，非無悔意等一切情狀，本院認為
    公訴人求處有期徒刑8 月為適當，爰分別量處有期徒刑6 月
    、4 月，並依修正前刑法第41條第1 項前段規定，分別諭知
    易科罰金之折算標準及銀元折算新臺幣之標準，並定應執行
    刑為有期徒刑8 月，再依修正前刑法第41條第2 項規定，諭
    知易科罰金之折算標準及銀元折算新臺幣之標準，以示懲儆
    。
貳、不另為無罪諭知部分
一、檢察官公訴及移送併辦意旨略以：被告甲○○為艾科微公司
    、優旗公司、百利八公司商業負責人，竟與朱姓男子共同以
    艾科微公司、優旗公司、百利八公司之名義，填製如附表所
    示買受人、貨物品名、數量及金額均不實之統一發票，分別
    持交如附表一至三所示各營業人，作為各該營業人買受商品
    之進項憑證，而幫助各該公司逃漏如附表所示金額之營業稅
    額，合計達3,337,852 元，因認被告另涉有稅捐稽徵法第43
    條幫助逃漏稅捐罪嫌。
二、按犯罪事實應依證據認定，無證據不得推定其犯罪事實，又
    不能證明被告犯罪者，應諭知無罪之判決，刑事訴訟法第15
    4 條、第301 條第1 項分別定有明文。又認定犯罪事實所憑
    之證據，雖不以直接證據為限，間接證據亦包括在內，然而
    無論直接證據或間接證據，其為訴訟上之證明，須於通常一
    般之人均不致有所懷疑，而得確信其為真實之程度者，始得
    據為有罪之認定，倘其證明尚未達到此一程度，而有合理之
    懷疑存在而無從使事實審法院得有罪之確信時，即應由法院
    為諭知被告無罪之判決，最高法院著有76年臺上字第4686號
    判例可資參照。
三、按營業稅法第1 條規定，在中華民國境內銷售貨物或勞務及
    進口貨物，均應依營業稅規定課徵營業稅，而虛設行號係以
    販售統一發票牟利為目的，並無銷售貨物或勞務之事實，故
    非營業稅課稅範圍，不得對其科徵營業稅。本案如附表一至
    三所示各營業人，概經臺北市國稅局認為涉嫌虛設行號，有
    如附表所示之臺北市國稅局查緝案件稽查報告書、財政部臺
    北市國稅局95年5 月15日財北國稅審三字第0950049029號函
    暨檢附營業稅稅籍資料查詢作業、移送書、專案申請調檔統
    一發票查核名冊等件可憑，則附表一至三所示各營業人既均
    涉嫌虛設行號，自無逃漏營業稅之可能。是被告擔任艾科微
    公司、優旗公司、百利八公司商業負責人，雖開立不實發票
    予附表一至三所示各營業人，但各該營業人是否確有銷售貨
    物或勞務之行為，顯有可疑，自難逕予認定被告有何幫助如
    附表一至三各納稅義務人逃漏營業稅捐之犯行。此外，復查
    無其他積極證據足以推認被告幫助逃漏營業稅捐之犯行，自
    不得遽以稅捐稽徵法第43條罪嫌相繩。惟公訴人認此部分與
    前揭論罪科刑之共同連續填製不實會計憑證罪部分，有牽連
    犯之裁判上一罪關係，爰不另為無罪之諭知，併此敘明。
據上論斷，應依刑事訴訟法第273 條之1 、第299 條第1 項前段
，95年5 月24日修正前商業會計法第71條第1 款，94年2 月2 日
修正後刑法第2 條第1 項前段，94年2 月2 日修正前刑法第11條
前段、第28條、第56條、第30條第1 項、第2 項、第339 條第1
項前段、第216 條、第215 條、第55條後段、第41條第1 項前段
、第2 項、第51條第5 款，刑法施行法第3 條之1 第3 項，罰金
罰鍰提高標準條例第1 條前段，95年5 月17日修正前罰金罰鍰提
高標準條例第2 條，現行法規所定貨幣單位折算新臺幣條例第2
條，判決如主文。
本案經檢察官楊碧瑛到庭執行職務。
中    華    民    國    95    年    10    月    31    日
                  刑事第六庭  法  官 林晏如
上正本證明與原本無異。
如不服本判決，應於判決送達後10日內向本院提出上訴狀（應抄
附繕本）。告訴人或被害人如對於本判決不服者，應具備理由請
求檢察官上訴，其上訴期間之計算係以檢察官收受判決正本之日
期為準。
                              書記官 沈芳君
中    華    民    國    95    年    11    月    2     日
附錄本案論罪科刑法條全文：
95年5月24日修正前商業會計法第71條
商業負責人、主辦及經辦會計人員或依法受託代他人處理會計事
務之人員有左列情事之一者，處5 年以下有期徒刑、拘役或科或
併科新臺幣15萬元以下罰金：
一  以明知為不實之事項，而填製會計憑證或記入帳冊者。
二  故意使應保存之會計憑證、帳簿報表滅失毀損者。
三  意圖不法之利益而偽造、變造會計憑證、帳簿報表內容或撕
    毀其頁數者。
四  故意遺漏會計事項不為記錄，致使財務報表發生不實之結果
    者。
五  其他利用不正當方法，致使會計事項或財務報表發生不實之
    結果者。
中華民國刑法第339條
意圖為自己或第三人不法之所有，以詐術使人將本人或第三人之
物交付者，處5 年以下有期徒刑、拘役或科或併科1 千元以下罰
金。
以前項方法得財產上不法之利益或使第三人得之者，亦同。
前二項之未遂犯罰之。
中華民國刑法第215條
從事業務之人，明知為不實之事項，而登載於其業務上作成之文
書，足以生損害於公眾或他人者，處3 年以下有期徒刑、拘役或
5 百元以下罰金。
中華民國刑法第216條
行使第 210 條至第 215 條之文書者，依偽造、變造文書或登載
不實事項或使登載不實事項之規定處斷。
94年2月2日修正前刑法第30條
幫助他人犯罪者，為從犯。雖他人不知幫助之情者，亦同。
從犯之處罰，得按正犯之刑減輕之。
附表一：賣方艾科微公司（涉嫌虛設行號）（93年度偵字第8755
號卷第2 至7 頁）
┌─┬─────┬────┬──┬─────┬─────┬────────┐
│編│買      方│開立統一│發票│ 發票金額 │扣抵營業稅│     附 註      │
│號│          │發票期間│張數│（新臺幣）│（新臺幣）│                │
├─┼─────┼────┼──┼─────┼─────┼────────┤
│一│妙手科技有│91年10月│16張│1095萬7910│54萬7897元│涉嫌虛設行號（93│
│  │限公司    │及12月間│    │元        │          │年度偵字第20623 │
│  │          │        │    │          │          │號第29-43 頁）  │
├─┼─────┼────┼──┼─────┼─────┼────────┤
│二│一而再科技│91年10月│27張│2065萬9040│103萬2953 │涉嫌虛設行號（94│
│  │股份有限公│及12月間│    │元        │元        │年度偵字第22940 │
│  │司        │        │    │          │          │號卷第6頁）     │
├─┼─────┼────┼──┼─────┼─────┼────────┤
│三│東局有限公│91年10月│24張│1885萬9740│94萬2987元│涉嫌虛設行號（93│
│  │司        │及12月間│    │元        │          │年度偵字第20623 │
│  │          │        │    │          │          │號第29-43 頁）  │
├─┼─────┼────┼──┼─────┼─────┼────────┤
│四│光京企業有│91年10月│11張│807萬50元 │40萬3503元│涉嫌虛設行號（本│
│  │限公司    │及12月間│    │          │          │院卷第185-239 頁│
│  │          │        │    │          │          │）              │
├─┼─────┼────┼──┼─────┼─────┼────────┤
│五│藍廷企業有│91年10月│7張 │188萬8800 │9萬4440元 │涉嫌虛設行號（本│
│  │限公司    │間      │    │元        │          │院卷第185-239 頁│
│  │          │        │    │          │          │）              │
├─┼─────┼────┼──┼─────┼─────┼────────┤
│六│群舟實業有│91年10月│10張│704萬3820 │35萬2192元│涉嫌虛設行號（財│
│  │限公司    │及12月間│    │元        │          │政部臺灣省北區國│
│  │          │        │    │          │          │稅局95年4 月19日│
│  │          │        │    │          │          │北區國稅審四字第│
│  │          │        │    │          │          │0950015914號函卷│
│  │          │        │    │          │          │第8 頁）        │
└─┴─────┴────┴──┴─────┴─────┴────────┘
附表二：賣方優旗國際有限公司（涉嫌虛設行號）（94年度偵字
第22940 號卷第3 至9 頁）
┌─┬─────┬────┬──┬─────┬─────┬────────┐
│編│買      方│開立統一│發票│ 發票金額 │扣抵營業稅│     附 註      │
│號│          │發票期間│張數│（新臺幣）│（新臺幣）│                │
├─┼─────┼────┼──┼─────┼─────┼────────┤
│一│我行國際有│92年2月 │23張│1142萬5925│57萬1298元│涉嫌虛設行號（93│
│  │限公司    │至8月間 │    │元        │          │年度偵字第20623 │
│  │          │        │    │          │          │號第29-43頁）   │
├─┼─────┼────┼──┼─────┼─────┼────────┤
│二│福沅科技有│92年6月 │1張 │70萬5600元│3萬5280元 │涉嫌虛設行號（93│
│  │限公司    │        │    │          │          │年度偵字第20623 │
│  │          │        │    │          │          │號第19-28頁）   │
├─┼─────┼────┼──┼─────┼─────┼────────┤
│三│碩祥國際有│92年5月 │4張 │177萬3420 │8萬8671元 │涉嫌虛設行號（93│
│  │限公司    │及6月間 │    │元        │          │年度偵字第20623 │
│  │          │        │    │          │          │號第19-28頁）   │
├─┼─────┼────┼──┼─────┼─────┼────────┤
│四│名碟有限公│91年8月 │21張│731萬5460 │36萬5775元│涉嫌虛設行號（93│
│  │司        │、92年2 │    │元        │          │年度偵字第20623 │
│  │          │月至6月 │    │          │          │號第29-43頁）   │
│  │          │間、92年│    │          │          │                │
│  │          │8月     │    │          │          │                │
├─┼─────┼────┼──┼─────┼─────┼────────┤
│五│連倉科技有│92年2 月│6張 │375萬7300 │18萬7865元│涉嫌虛設行號（93│
│  │限公司    │、3月、5│    │元        │          │年度偵字第20623 │
│  │          │月      │    │          │          │號第19-28 頁）  │
├─┼─────┼────┼──┼─────┼─────┼────────┤
│六│維碩企業有│92年6月 │7張 │236萬2308 │11萬8116元│涉嫌虛設行號（93│
│  │限公司    │至7月   │    │元        │          │年度偵字第20623 │
│  │          │        │    │          │          │號卷第156 頁）  │
├─┼─────┼────┼──┼─────┼─────┼────────┤
│七│妙手科技有│91年11月│2張 │38萬2006元│1萬9100元 │涉嫌虛設行號（93│
│  │限公司    │        │    │          │          │年度偵字第20623 │
│  │          │        │    │          │          │號第29-43頁）   │
└─┴─────┴────┴──┴─────┴─────┴────────┘
附表三：賣方百利八有限公司（涉嫌虛設行號）（財政部臺灣省
北區國稅局95年4 月19日北區國稅審四字第0950015914號卷第5
至10、12頁）
┌─┬─────┬────┬──┬─────┬─────┬────────┐
│編│買      方│開立統一│發票│ 發票金額 │扣抵營業稅│     附  註     │
│號│          │發票期間│張數│（新臺幣）│（新臺幣）│                │
├─┼─────┼────┼──┼─────┼─────┼────────┤
│一│群舟實業有│92年8月 │6張 │181萬3350 │9萬668元  │涉嫌虛設行號（財│        │
│  │限公司    │        │    │元        │          │政部臺灣省北區國│
│  │          │        │    │          │          │稅局95年4 月19日│
│  │          │        │    │          │          │北區國稅審四字第│
│  │          │        │    │          │          │0950015914號函卷│
│  │          │        │    │          │          │第8 頁）        │
├─┼─────┼────┼──┼─────┼─────┼────────┤
│二│優旗國際有│92年8月 │8張 │361萬8200 │18萬912元 │涉嫌虛設行號（94│        │
│  │限公司    │        │    │元        │          │年度偵字第22940 │
│  │          │        │    │          │          │號卷第3至9頁）  │
├─┼─────┼────┼──┼─────┼─────┼────────┤
│三│名碟有限公│91年12月│8張 │460萬7280 │23萬364元 │涉嫌虛設行號（93│
│  │司        │        │    │元        │          │年度偵字第20623 │
│  │          │        │    │          │          │號第29-43頁）   │
├─┼─────┼────┼──┼─────┼─────┼────────┤
│四│維碩企業有│92年8月 │3張 │118萬5600 │5萬9280元 │涉嫌虛設行號（93│
│  │限公司    │        │    │元        │          │年度偵字第20623 │
│  │          │        │    │          │          │號卷第156頁）   │
├─┼─────┼────┼──┼─────┼─────┼────────┤
│五│妙手科技有│92年8月 │14張│885萬5000 │44萬2752元│涉嫌虛設行號（93│
│  │限公司    │        │    │元        │          │年度偵字第20623 │
│  │          │        │    │          │          │號第29-43頁）   │
└─┴─────┴────┴──┴─────┴─────┴────────┘
附表四：買方仕羽公司（涉嫌虛設行號）（93年度偵字第20623
號卷第3 至14頁）
┌─┬─────┬────┬──┬─────┬─────┬────────┐
│編│賣      方│開立統一│發票│ 發票金額 │核退營業稅│     附 註      │
│號│          │發票期間│張數│（新臺幣）│（新臺幣）│                │
├─┼─────┼────┼──┼─────┼─────┼────────┤
│一│我行國際有│92年6月 │6張 │123 萬3175│92年6 月份│涉嫌虛設行號（93│
│  │限公司    │        │    │元        │合計726,29│年度偵字第20623 │
│  │          │        │    │          │9 元      │號第29-43頁）   │
├─┼─────┼────┼──┼─────┤          ├────────┤
│二│碩祥國際有│92年6月 │6張 │311萬9220 │          │涉嫌虛設行號（93│
│  │限公司    │        │    │元        │          │年度偵字第20623 │
│  │          │        │    │          │          │號第19-28頁）   │
├─┼─────┼────┼──┼─────┤          ├────────┤
│三│名碟有限公│92年6月 │6張 │172 萬2236│          │涉嫌虛設行號（93│
│  │司        │        │    │元        │          │年度偵字第20623 │
│  │          │        │    │          │          │號第29-43頁）   │
├─┼─────┼────┼──┼─────┤          ├────────┤
│四│維碩企業有│92年6月 │6張 │75萬5820元│          │涉嫌虛設行號（93│
│  │限公司    │        │    │          │          │年度偵字第20623 │
│  │          │        │    │          │          │號卷第156頁）   │
└─┴─────┴────┴──┴─────┴─────┴────────┘


司法院資訊處製作；財團法人民間司法改革基金會備份。
